FRANCO DAVID GARAY

DESARROLLADOR FULL STACK

francogaray.dev@gmail.com

(54) 3513-088-123

Córdoba, Argentina

PERFIL PROFESIONAL

Desarrollador con más de 2 años de experiencia en el rubro de IT y actualmente cursando Analista en Sistemas. Apasionado por la programación y en constante búsqueda de nuevos desafíos. Experiencia en el desarrollo web y móvil, con conocimientos en HTML, CSS, JavaScript, React, React Native, Redux, Node.js, bases de datos SQL (MySQL) y NoSQL (MongoDB) y manejo de control de versiones con GIT. También tengo experiencia en el desarrollo de sitios web utilizando WordPress.

EDUCACIÓN

Institución Cervantes

Técnico superior Analista de Sistemas 2024 - Al presente

HABILIDADES

- Javacript.
- React / React Native.
- Node JS / Express
- Bases de datos.
- Git
- Bootstrap / Tailwind
- Metodologías ágiles (SCRUM).
- Trabajo en equipo.

IDIOMAS

- Español (NATIVO)
- Inglés (B1)

LINKS

- Portfolio
- <u>LinkedIn</u>
- Github

EXPERIENCIA PROFESIONAL

Desarrollador Full Stack

ID for Idea - may. 2024 al presente

Como Desarrollador Backend, he sido responsable del diseño y desarrollo de la arquitectura de la aplicación web para esta startup, utilizando **Node.js**, **Express**, **MySQL** y **Sequelize ORM**. Mis principales logros incluyen:

- Diseño y desarrollo de los modelos y la base de datos MySQL.
- Creación de una API RESTful para interactuar con la base de datos.
- Implementación JSON Web Tokens para autenticación.
- Implementación de un sistema CRUD para la gestión de contenido y usuarios.
- Desarrollo de las vistas del lado del servidor utilizando **EJS**, logrando una integración fluida entre **frontend** y **backend**.
- Integración de servicios de **inteligencia artificial (IA)** para funcionalidades avanzadas de la aplicación.

Desarrollador Web Freelance

Studiocraft - dic. 2023 al presente

Emprendimiento propio con una colega donde trabajamos de manera freelance en proyectos de desarrollo web, utilizando tecnologías como **React** y **WordPress** para crear soluciones digitales.

- Contratación de Hoistings y dominios.
- Manejo de servidores

Tester QA

Xcapit - ago. 2022 - dic. 2022

Formé parte de un equipo cumpliendo con tareas para asegurar la calidad y el correcto funcionamiento de los productos de software desarrollados por la empresa.

- Diseñé y ejecuté casos de prueba para validar la funcionalidad, usabilidad.
- Realicé pruebas unitarias y de integración, garantizando la calidad del código.
- Reporte, análisis y seguimiento a los incidentes y defectos identificados.
- Gestión de bugs y requisitos y documentación con Jira

Tutor / Mentor

Coderhouse / MindHub - jul. 2022 al presente

Dictar clases teóricas y prácticas, brindando explicaciones claras y demostraciones aplicadas para reforzar el aprendizaje. En cursos de **desarrollo web**, **frontend**, **backend** y **desarrollo móvil**, he sido responsable de guiar y acompañar a grupos de estudiantes en su formación como desarrolladores de software.

- Facilitar workshops sobre conceptos y técnicas de programación.
- Proporcionar retroalimentación, calificar tareas y evaluar y corregir proyectos.
- Realizar un seguimiento personalizado, asesorando en la resolución de problemas.